臺灣高等法院臺南分院刑事裁定
110年度抗字第307號
抗  告  人  
即 受刑 人  鍾秋菊
上列抗告人因定應執行刑案件，不服臺灣嘉義地方法院中華民國
110年3月31日110年度聲字第189號裁定，提起抗告，本院裁定如
下：
    主  文
抗告駁回。
    理  由
一、抗告意旨略以：抗告人另有108年度執五字第664號、第2122
    號執行指揮書之刑期，未合併定入本件應執行刑案件中，爰
    提起抗告。
二、按數罪併罰，宣告多數有期徒刑者，於各刑中之最長期以上
    ，各刑合併之刑期以下，定其刑期，但不得逾三十年，刑法
    第51條第5款定有明文。次按刑事訴訟法第370條第2項、第3
    項，已針對第二審上訴案件之定應執行之刑，明定有不利益
    變更禁止原則之適用；而分屬不同案件之數罪併罰有應更定
    執行刑之情形，倘數罪之刑，曾經定其執行刑，再與其他裁
    判宣告之刑定其執行刑時，在法理上亦應同受此原則之拘束
    。是以，另定之執行刑，其裁量所定之刑期，不得較重於前
    定之執行刑加計後裁判宣告之刑之總和。又法院於裁量另定
    應執行之刑時，祇須在不逸脫上開範圍內為衡酌，而無全然
    喪失權衡意義或其裁量行使顯然有違比例原則之裁量權濫用
    之例外情形，並不悖於定應執行刑之恤刑目的者，即無違裁
    量權之內部性界限。另按刑事訴訟法第477條第1項規定，依
    法應定其應執行刑之案件，由該案件犯罪事實最後判決法院
    之檢察官，聲請該法院裁定。法院依據上開規定裁定定執行
    刑時，應以檢察官所聲請定其應執行刑之內容，作為審查及
    定執行刑之範圍，未據檢察官聲請定執行刑之案件，法院基
    於不告不理原則，自不得任意擴張並予審理，否則即有未受
    請求之事項予以裁判之違法。又刑法第51條之數罪併罰，係
    以合於同法第50條之規定為前提。至於檢察官就數罪中之何
    部分如何為定應執行刑之聲請，屬其職權之行使，除其聲請
    有不合法或違反一事不再理等情形，而應予全部或一部駁回
    者外，法院即應依其聲請而為定應執行刑之裁定，尚無審酌
    檢察官應為如何之聲請，對受刑人較為有利之餘地。至受刑
    人或其法定代理人、配偶，如認另有其他較有利於受刑人之
    定應執行刑方式，自得依刑事訴訟法第477條第2項規定，請
    求檢察官為該項聲請（最高法院105年度台抗字第394號裁定
    意旨參照）。
三、經查，本件抗告人因毒品危害防制條例等案件，經如附表一
    、二所示之法院分別判處如附表一、二所示之刑，且均確定
    在案，有各該判決、臺灣高等法院被告前案紀錄表在卷可稽
    。檢察官以原審法院為各該案犯罪事實最後判決之法院，聲
    請定其應執行之刑，洵屬有據，應予准許。又抗告人所犯如
    附表一、二所示各罪所宣告之刑，其中附表一、二單罪最長
    期者分別為有期徒刑6月、5月，各表所示各罪刑期全部加總
    為外部界限，則原審法院審核全案，即附表一、二所示各罪
    均為持有毒品或施用毒品罪，行為時間，犯罪手法，並斟酌
    如附表一編號1、2所示之罪，前經臺灣嘉義地方法院107年
    度嘉簡字第1772號判決判處應執行有期徒刑7月確定；附表
    一編號3、4所示之罪，前經臺灣嘉義地方法院107年度嘉簡
    字第1785號判決判處應執行有期徒刑8月確定；附表一編號5
    至8所示之罪，前經臺灣嘉義地方法院108年度嘉簡字第105
    號判決判處應執行有期徒刑1年確定等情後，依法就抗告人
    所犯如附表一、二所示各罪，分組定其應執行有期徒刑2年6
    月、8月，及均諭知易科罰金之折算標準，並未逾越刑法第5
    1條第5款所定有關法律規範量刑之外部性界限，又於裁量另
    定本案應執行之刑時，並未喪失權衡意義，且從形式上觀察
    ，其量刑之裁量行使亦無顯然違背比例原則，並不悖於定應
    執行刑之恤刑目的，而無違裁量權之內部性界限可言。是原
    裁定所定之應執行刑，並無違誤或不當。
四、又關於臺灣嘉義地方檢察署檢察官108年度執五字第2122號
    執行指揮書，係執行臺灣嘉義地方法院108年度嘉簡字第192
    號判決抗告人有期徒刑6月之確定判決，亦即附表一編號9所
    示之刑，有該執行指揮書1份可按，故抗告意旨主張該108年
    度執五字第2122號執行指揮書，未併入本件應執行刑中云云
    ，容有誤會。至於臺灣嘉義地方檢察署檢察官108年度執五
    字第664號執行指揮書，雖未合併於本件定應執行案件中，
    然揆諸前揭說明，上開108年度執五字第664號執行指揮書之
    罪刑，既未據檢察官向原審聲請定執行刑之案件，法院自不
    得任意擴張並予審理，且檢察官就數罪中之何部分如何為定
    應執行刑之聲請，屬其職權之行使。從而，抗告意旨主張上
    開108年度執五字第664號執行指揮書，應於本件合併列入定
    應執行刑云云，難謂有據。
五、綜上所述，原審法院依法裁定抗告人所犯如附表一、二所示
    各罪，分別定應執行有期徒刑2年6月、8月，並均諭知易科
    罰金之折算標準，經核並無不合。抗告意旨仍執前詞指摘原
    裁定不當，為無理由，應予駁回。
六、依刑事訴訟法第412條，裁定如主文。
中　　華　　民　　國　　110 　年　　4 　　月　　30　　日
                  刑事第三庭    審判長法　官  陳連發
                                      法　官  何秀燕
                                      法　官  洪榮家
以上正本證明與原本無異。
不得再抗告。
　　　　　　　　　　　　　　　　　　　書記官  謝麗首　　
中　　華　　民　　國　　110 　年　　4 　　月　　30　　日
附表一：
編　　　　　號     １     ２     ３ 罪　　　　　名  持有第一級毒品 施用第二級毒品 施用第二級毒品 宣　　告　　刑  有期徒刑5月 有期徒刑4月 有期徒刑5月 犯　罪　日　期  107年3月29日前1周之某日 107年3月25日 107年9月26日 偵查(自訴)機關 年　度　案　號  嘉義地檢107年度毒偵字第552號 嘉義地檢107年度毒偵字第552號 嘉義地檢107年度毒偵字第1644號 最　後 事實審 法　　院 嘉義地院 嘉義地院 嘉義地院  案　　號 107年度嘉簡字第1772號 107年度嘉簡字第1772號 107年度嘉簡字第1785號  判決日期 107年12月20日 107年12月20日 107年12月24日 確　定 判　決 法　　院 嘉義地院 嘉義地院 嘉義地院  案　　號 107年度嘉簡字第1772號 107年度嘉簡字第1772號 107年度嘉簡字第1785號  確定日期 108年1月18日 108年1月18日 108年1月21日  備註   嘉義地檢108年度執字第605號 嘉義地檢108年度執字第605號 嘉義地檢108年度執字第715號   編號１、２已定應執行有期徒刑7月 編號１、２已定應執行有期徒刑7月 編號３、４已定應執行有期徒刑8月 

編　　　　　號  4 5 6 罪　　　　　名  持有第一級毒品 持有第一級毒品 施用第二級毒品 宣　　告　　刑  有期徒刑4月 有期徒刑5月 有期徒刑4月 犯　罪　日　期  107年9月25日 107年9月19日 107年9月19日 偵查(自訴)機關 年　度　案　號  嘉義地檢107年度毒偵字第1644號 嘉義地檢107年度毒偵字第1812號等 嘉義地檢107年度毒偵字第1812號等 最　後 事實審 法　　院 嘉義地院 嘉義地院 嘉義地院  案　　號 107年度嘉簡字第1785號 108年度嘉簡字第105號 108年度嘉簡字第105號  判決日期 107年12月24日 108年01月17日 108年01月17日 確　定 判　決 法　　院 嘉義地院 嘉義地院 嘉義地院  案　　號 107年度嘉簡字第1785號 108年度嘉簡字第105號 108年度嘉簡字第105號  確定日期 108年1月21日 108年2月11日 108年2月11日  備註   嘉義地檢108年度執字第715號 嘉義地檢108年度執字第915號 嘉義地檢108年度執字第915號   編號３、４已定應執行有期徒刑8月 編號５至８已定應執行有期徒刑1年 編號５至８已定應執行有期徒刑1年 

編　　　　　號  7 8 9 罪　　　　　名  持有第一級毒品 施用第二級毒品 施用第二級毒品 宣　　告　　刑  有期徒刑4月 有期徒刑3月 有期徒刑6月 犯　罪　日　期  107年10月7日 107年10月7日 107年12月10日上午9時56分回溯96小時內某時 偵查(自訴)機關 年　度　案　號  嘉義地檢107年度毒偵字第1812號等 嘉義地檢107年度毒偵字第1812號等 嘉義地檢108年度毒偵字第129號 最　後 事實審 法　　院 嘉義地院 嘉義地院 嘉義地院  案　　號 108年度嘉簡字第105號 108年度嘉簡字第105號 108年度嘉簡字第192號  判決日期 108年1月17日 108年1月17日 108年4月22日 確　定 判　決 法　　院 嘉義地院 嘉義地院 嘉義地院  案　　號 108年度嘉簡字第105號 108年度嘉簡字第105號 108年度嘉簡字第192號  確定日期 108年2月11日 108年2月11日 108年5月7日  備註   嘉義地檢108年度執字第915號 嘉義地檢108年度執字第915號 嘉義地檢108年度執字第2122號   編號５至８已定應執行有期徒刑1年 編號５至８已定應執行有期徒刑1年  

附表二
編　　　　　號        １       ２ 罪　　　　　名  施用第二級毒品 持有第一級毒品 宣　　告　　刑  有期徒刑5月 有期徒刑5月 犯　罪　日　期  108年1月29日 於不詳時間至108年1月30日 偵查(自訴)機關 年　度　案　號  嘉義地檢108年度毒偵字第202號 嘉義地檢108年度偵字第3570號 最　後 事實審 法　　院 嘉義地院 嘉義地院  案　　號 108年度嘉簡字第575號 108年度嘉簡字第717號  判決日期 108年5月16日 108年6月27日 確　定 判　決 法　　院 嘉義地院 嘉義地院  案　　號 108年度嘉簡字第575號 108年度嘉簡字第717號  確定日期 108年6月3日 108年7月15日  備註   嘉義地檢108年度執字第2551號 嘉義地檢108年度執字第3100號